# 请教陈老师：合同执行早于合同签订导致的存货期末列示问题

提问人：王立超 时间：2019-12-16 08:05:12
背景：民企、国企合作，民营企业先执行合同，货物已经发出，国企也签收完毕，但由于合同未签订，国企不认可已执行的合同金额。此民营企业暂不执行新的收入确认准则，也非上市公司；
问题：①报告截止日，存货肯定是减少了，但是由于尚未签订合同（有草稿版）且预计在报告出具日也不能签订完毕，是否应该按照双方尚未签订合同确认收入并结转成本？
② 成本中除货物成本外，还包括一些设计成本，暂未签订合同，此处可以按照之前合作经验暂估出成本，成本是否可以确认？
是否可以草率的按照 “成本、收入不可准确计量就不记账”，但由此引起的存货以及其他已经发生的成本如何调整呢？

回答人：chenyiwei
对于 “未签合同先开工” 的这种情况，因为没有合同作为确认收入的依据，所以不能确认收入，最多只能将已发生的合同成本根据以往历史经验估计可收回金额，在 “在产品” 或者“发出商品”之类科目中先挂账，到正式签订合同周再按照合同条款确认收入和结转成本。暂估收入和成本的方法是缺乏准则和合同依据的。